【裁判字號】    97,交抗,1113
【裁判日期】    971023
【裁判案由】    違反道路交通管理處罰條例
【裁判全文】
臺灣高等法院交通事件裁定            97年度交抗字第1113號
抗  告  人
即受處分人  甲○○
上列抗告人因違反道路交通管理處罰條例案件，不服台灣板橋地
方法院，中華民國97年7月31日所為裁定（97年度交聲字第644號
），提起抗告，本院裁定如下：
    主  文
抗告駁回。
    理  由
一、原裁定意旨略以：抗告人即受處分人所有車牌號碼181-EY號
    營業小客車（下稱本件汽車），於民國97年2月11日18時9分
    許，行經臺北市○○○路 ○段師大前時，行車速度超過規定
    之最高時速未滿20公里，違反道路交通管理處罰條例40條規
    定，經臺北市政府警察局大安分局警員依採證照片逕行舉發
    。嗣經原處分機關交通部公路總局臺北區監理所於97年 3月
    24日以北監營裁字裁40-A00000000號違反道路交通管理事件
    裁決書，裁處受處分人罰鍰 1千6百元，並記違規點數1點。
    受處分人雖以：報載97年 1月17日後測速照相不罰，本件違
    規時間在97年 2月以後，若一定要罰，請提出該機器之合法
    檢驗合格證，以杜悠悠民怨，爰依法聲明異議云云。惟查：
    本件汽車於前開時點，確曾行經舉發地點即臺北市○○○路
    ○段師大前，另舉發地點道路限速為時速 50公里，而本件汽
    車違規時行車時速為63公里，超過規定之最高時速未滿20公
    里等情，有臺北市政府警察局大安分局97年 5月14日北市警
    安分交字第09731401900號函附採證照片1張及經濟部標準檢
    驗局96年7月9日雷達測速儀檢定合格證書 1份附卷可稽，已
    可認定受處分人確有超過規定之最高時速（即50公里）未滿
    20公里之違規事實，並無誤認違規車號，或雷達測速儀未經
    檢驗致造成誤判時速之情形存在，本件受處分人超速違規事
    證明確。受處分人猶執報載有關感應式線圈測速設備因未由
    經濟部標準檢驗局完成檢定，警方同意暫時停用免罰云云予
    以抗辯，顯與本件係採雷達測速儀進行測定舉發者無關，所
    辯自無可採，尚難認原處分有何不當或違法之處。原處分機
    關依前揭道路交通管理處罰條例等規定，就本件違規事實對
    受處分人裁處罰鍰 1千6百元，並記違規點數1點，核無違誤
    。受處分人異議為無理由，應予駁回等語。
二、抗告意旨略以：原裁定未記載器材之送檢文號，讓伊向中央
    標準局查證，如何能心服云云。
三、經查：
  (一)按汽車駕駛人，行車速度，超過規定之最高時速，或低於規
    定之最低時速，除有道路交通管理處罰條例第43條第1項第2
    款之情形外，處1,200元以上2,400元以下罰鍰；汽車駕駛人
    有同條例第 40條情形者，記違規點數1點；同條例第40條、
    第63條第1項第1款分別定有明文。
  (二)本件汽車於97年 2月11日18時09分許，行經臺北市○○○路
    路1段師大前時，行車時速為 63公里，而該路段限速為時速
    50公里一節，有臺北市政府警察局大安分局檢附之採證照片
    1 幀在卷可稽（見原審卷第12頁）。又設置於上揭地點之雷
    達測試照相採證設備，係通過經濟部標準檢驗局國家標準（
    雷達測速儀檢定檢查技術規範）檢驗合格，領有檢驗合格證
    書，有效日期至97年 7月31日等情，復有臺北市政府警察局
    大安分局檢附之雷達測速儀檢定合格證書1份、該局97年5月
    14日北市警安分交字第09731401900號函文1份在卷可憑（見
    原審卷第11、13頁、本院卷第17頁）可稽。受處分人超速違
    規事證明確。
  (三)抗告意旨雖以：原裁定未記載器材之送檢文號，讓伊向中央
    標準局查證云云。惟查，設置於違規地點之雷達測速照相採
    證設備之送檢事宜，係由臺北市政府警察局交通警察大隊委
    託承辦廠商，於有效期限前 1個月內，送經濟部標準檢驗局
    實施檢定，檢定文號登錄於該局，且雷達測速儀應檢定合格
    後廠商始能送還該交通警察大隊使用。有臺北市政府警察局
    交通警察大隊97年10月8日北市警交大執字第09738360200號
    函文1份在卷可稽。抗告人之質疑，尚非可採。
  (四)綜上所述，原處分機關依道路交通管理處罰條例40條、第63
    條第1項第1款規定，裁處受處分人罰鍰 1,600元，並記違規
    點數 1點，核無違誤。原審駁回受處分人異議之聲明，核無
    不合。本件受處分人提起抗告，為無理由，應予駁回。
四、據上論結，應依道路交通案件處理辦法第26條，刑事訴訟法
    第412條，裁定如主文。
中    華    民    國    97    年    10    月    23    日
                  刑事第 七 庭  審判長法  官  陳晴教
                                      法  官  游紅桃
                                      法  官  楊智勝
以上正本證明與原本無異。
不得再抗告。
                                      書記官  張美華
中    華    民    國    97    年    10    月    23    日


司法院資訊處製作；財團法人民間司法改革基金會備份。
